---
title: "Results"
author: "Iman El Kabiri Ouarqui"
date: "16/5/2021"
output:
  pdf_document:
    keep_tex: true
---

### Setup
```{r message=F, warning=F}
library(tidyverse)
library(readxl)
library(data.table)
library(FactoMineR)
library(kableExtra)
```

```{r}
actpun <- read_xlsx(file.path(dirname(rstudioapi::getSourceEditorContext()$path), "Actituds punitives (respostes).xlsx"))
```

# 1. Preprocessing

```{r Canvi nom de variables}
actipuni <- actpun %>% 
  rename(NEstudis = `Nivel de estudios`, Formacion = `Su formación o trabajo tiene relación con:`, 
                         Formacion2 = `Si ha indicado que vuestra formación o trabajo es \"Otras ciencias sociales\" u \"Otros\" indique cuál:`,
                         IdPol = `Ideología política`, Victima = `¿Ha sido víctima de algún delito en el último año?`, Del = `¿Ha sido autor de algún delito en el último año?`, 
                         Evol = `¿Cuál cree que ha sido la evolución de la delincuencia en los últimos años?`, 
                         Info = `¿De dónde procede la información que tiene sobre la delincuencia? Marque la principal fuente de información.`,
                         MaxDelin = `¿Qué tipo de delito cree que se produce con más frecuencia?`, 
                         MPAC = `Marque las medidas penales alternativas de las cuales tenga algún conocimiento (marque todas las que conozca).`, 
                         MPASi = `Si una persona comete un delito ¿estaría de acuerdo en que se le impusiera una pena alternativa a la de prisión?`,
                         CPBlando = `Nuestro Código Penal (Ley Penal) es blando. Indique su grado de acuerdo o desacuerdo  con`,
                         SentBlandas = `¿Cómo considera que son las penas impuestas por los jueces?`, 
                         SPNegatiu = `Si tuviera que destacar un aspecto negativo de nuestro sistema penal, ¿Cuál sería?`,
                         RoboReinc22 = `Un hombre de 22 años, reincidente, lleva a cabo un robo en un domicilio ¿Qué pena le impondría?`,
                         VIGEReinPunt = `En un caso de violencia de género un hombre, con antecedentes, agrede a su mujer de manera puntual, provocándole lesiones leves ¿Qué pena le impondría?`,
                         Corrup = `Una persona sin antecedentes comete un delito de corrupción  en la administración pública. ¿Qué pena le impondría?`,
                         VIAL = `Una persona sin antecedentes conduce bajo los efectos del alcohol colisionando con otro vehículo ¿Qué pena le impondría?`,
                         TDReincM = `Una mujer drogodependiente con antecedentes trafica con  drogas para obtener dinero y así continuar consumiendo. ¿Qué pena le impondría?`,
                         Im22Lesiones = `Un hombre inmigrante de 22 años, sin antecedentes, es condenado por un delito de lesiones leves. ¿Qué pena le impondría?`,
                         Apropiada = `La pena más apropiada para alguien que comete un delito es:`,
                         EfectividadMPA = `¿Cree en la efectividad de las medidas alternativas a la prisión? (Trabajos en beneficio de la comunidad, multa, inhabilitación, etc).`,
                         Cambio = `¿Cree que las personas que han delinquido pueden llegar a cambiar?`,
                         Causas = `Principalmente, la delincuencia es producto de:`,
                         Prevencion = `De las siguientes propuestas para prevenir la delincuencia, ¿Cuál cree que es la más adecuada?`,
                         PFVIGE = `¿Está de acuerdo con que existan los programas formativos como alternativa a la pena de prisión para delitos de violencia de género?`,
                         ReincVIGE = `¿Qué tasa de reincidencia cree que existe respecto a las personas sometidas a un programa formativo por casos de violencia de género?`, 
                         EfectiVIGE = `Para que un programa formativo aplicado a personas condenadas por delitos de violencia de género pudiera ser efectivo, seria necesario que:`,
                         VIGEDiv = `Un hombre de 45 años, sin antecedentes, y con hijos a cargo, es responsable de un delito de violencia doméstica (agresiones psicológicas) a raíz de que su mujer, sin trabajo, llevaba un par de semanas pidiéndole el divorcio. La pena o medida más adecuada en este caso es:`)
```

```{r eliminar accents}
actipuni$Formacion2 <- iconv(actipuni$Formacion2, from = 'UTF-8', to = 'ASCII//TRANSLIT')
```

```{r agrupació per sectors més importants variable formació}

clave <- c("ingenieria", "biologia", "sanidad", "salu", "fisica", "informatica", "estadistica", "inteligencia", "enferm", "psicologia", "psicoped", "medicina", "SOFTWARE")

y <- vector(mode='integer')

for (word in 1:length(clave)) {
  x <- agrep(clave[word], actipuni$Formacion2)
  y <- append(y, x)
}

y <- y[!(y == 3|y==17)]

actipuni[y, "Formacion2"] <- "Ciencias y ingenierías"


clave <- c("prof", "educacio", "docent", "ensenanza", "mestra")

y <- vector(mode='integer')

for (word in 1:length(clave)) {
  x <- agrep(clave[word], actipuni$Formacion2)
  y <- append(y, x)
}

actipuni[y, "Formacion2"] <- "Educación"

clave <- c("criminologia")

y <- vector(mode='integer')

for (word in 1:length(clave)) {
  x <- agrep(clave[word], actipuni$Formacion2)
  y <- append(y, x)
}

actipuni[y, "Formacion2"] <- "Criminología"

actipuni$Formacion <- ifelse(actipuni$Formacion == "Otros" & (actipuni$Formacion2 == "Ciencias y ingenierías" | actipuni$Formacion2 == "Educación" 
                                                               | actipuni$Formacion2 == "Criminología"), actipuni$Formacion2, actipuni$Formacion)
actipuni[is.na(actipuni$Formacion), "Formacion"] <- "Otros"
```

```{r separació variables que tenen múltiple resposta en variables dicotòmiques, message=F, warning=F}
library(splitstackshape)

vars <- c("MPAC", "SPNegatiu", "Apropiada", "Prevencion", "EfectiVIGE")

for (var in 1:length(vars)) {
  actipuni <- concat.split.expanded(actipuni, vars[var], sep  = ",", type = "character")
  actipunit <- actipuni
}

actipunit$`SPNegatiu_Ninguno, creo que funciona bien` <- 0

for (col in 34:65) {set(actipunit, which(is.na(actipunit[[col]])), col, 0)}

actipunit <- actipunit[, -which(names(actipunit) %in% c("MPAC", "SPNegatiu", "Apropiada", "Prevencion", "EfectiVIGE", "Causas", "Marca de temps", "Formacion2"))]
```

```{r}
for (col in 26:57) {
  actipunit[[col]] <- car::recode(actipunit[[col]], ' 0= "NO"; 1="SI" ', as.factor = T)
}
```

```{r}
int <- c(50:56, 23:25, 15:20)
intVIGE <- c(50:56)
intVIGE2 <- c(23:25)
intCS <- c(15:20)

int2 <- c(1:14, intCS, 25)
int3 <- c(1:14, intVIGE, intVIGE2)
int4 <- c(intCS, 25)

an1 <- actipunit[,-int]
an2 <- actipunit[, int2]
an3 <- actipunit[, int3]
an4 <- actipunit[, int4]
```



# 2. Clustering análisis (con análisis ACM previo)

```{r}
res.MCA<-MCA(an1,ncp=Inf ,graph=FALSE)
res.HCPC<-HCPC(res.MCA,nb.clust=3,consol=TRUE,graph=FALSE)
plot.HCPC(res.HCPC,choice='tree',title='Hierarchical tree')
plot.HCPC(res.HCPC,choice='map',draw.tree=FALSE,title='Factor map')
plot.HCPC(res.HCPC,choice='3D.map',ind.names=FALSE,centers.plot=FALSE,angle=60,title='Hierarchical tree on the factor map')
```
En el gráfico factorial podemos observar los grupos a los que nos referiremos más adelante. Cabe mencionar que estamos trabajando con un conjunto de datos con niveles de varianza muy altos (como se puede observar en el gráfico de la inertia gain: todas las barras en gris corresponden al total de varianza que esta técnica no puedo capturar). Por tanto, es dificultoso realmente buscar patrones de personas que respondan de manera similar. Aún así, este algoritmo consigue diferenciar bastante bien tres grandes grupos de individuos que, como mencionaremos tendrán características similares (o por la alta varianza nos encontraremos con grupos muy heterogéneos).
Esto pasará para todos los análisis. 
Además, a consecuencia de esto, costará llegar a niveles de significación para sacar conclusiones.
También, tener en cuenta que si una categoría no es mencionada para cada análisis es porque no es significativa para ese grupo, es decir, esa categoría está representada equitativamente por todos los grupos. Lo mismo pasa con las variables, si no se menciona que son significativas, es que realmente dichas variables no han influido en explicar la varianza que existe en los datos (o no de manera importante).

## 2.1. Análisis 1: 3.1	Relación entre la situación socioeducativa y el conocimiento/opinión sobre la ejecución penal

```{r}
p.valuedat <- as.data.frame(res.HCPC$desc.var$test.chi2) # VARIABLES SIGNIFICATIVAS

p.valuedat$adjusted.p.val <- p.adjust(p.valuedat$p.value, method = "bonferroni")

p.valuedat %>% filter(adjusted.p.val <=0.05) %>% select(adjusted.p.val) %>% kbl()
```
```{r}
p.valuedat <- as.data.frame(res.HCPC$desc.var$test.chi2) # VARIABLES NO SIGNIFICATIVAS

p.valuedat$adjusted.p.val <- p.adjust(p.valuedat$p.value, method = "bonferroni")

p.valuedat %>% filter(adjusted.p.val >=0.05) %>% select(adjusted.p.val) %>% kbl()
```

```{r}
p.valuedat <- as.data.frame(res.HCPC$desc.var$category$`1`) # DESCRIPCIÓN CLUSTER 1

p.valuedat$adjusted.p <- p.adjust(p.valuedat$p.value, method = "bonferroni")

p.valuedat %>% filter(adjusted.p <=0.05 & ((`Mod/Cla`) > Global))  %>%  select(adjusted.p) %>% kbl()
```

```{r}
p.valuedat <- as.data.frame(res.HCPC$desc.var$category$`2`) # DESCRIPCIÓN CLÚSTER 2

p.valuedat$adjusted.p <- p.adjust(p.valuedat$p.value, method = "bonferroni")

p.valuedat %>% filter(adjusted.p <=0.05 & ((`Mod/Cla`) > Global))  %>%  select(adjusted.p) %>% kbl()
```

```{r}
p.valuedat <- as.data.frame(res.HCPC$desc.var$category$`3`) # DESCRIPCIÓN CLUSTER 3

p.valuedat$adjusted.p <- p.adjust(p.valuedat$p.value, method = "bonferroni")

p.valuedat %>% filter(adjusted.p <=0.05 & ((`Mod/Cla`) > Global))  %>%  select(adjusted.p) %>% kbl()
```


## 2.2. Análisis 2: Relación entre los casos escenarios y algunas variables ilustrativas
```{r}
res.MCA<-MCA(an2,ncp=Inf ,graph=FALSE)
res.HCPC<-HCPC(res.MCA,nb.clust=3,consol=TRUE,graph=FALSE)
plot.HCPC(res.HCPC,choice='tree',title='Hierarchical tree')
plot.HCPC(res.HCPC,choice='map',draw.tree=FALSE,title='Factor map')
plot.HCPC(res.HCPC,choice='3D.map',ind.names=FALSE,centers.plot=FALSE,angle=60,title='Hierarchical tree on the factor map')
```

```{r}
p.valuedat <- as.data.frame(res.HCPC$desc.var$test.chi2)# VARIABLES NO SIGNIFICATIVAS

p.valuedat$adjusted.p <- p.adjust(p.valuedat$p.value, method = "bonferroni")

p.valuedat %>% filter(!adjusted.p <=0.05) %>%  select(adjusted.p) %>% kbl()
```

```{r}
p.valuedat <- as.data.frame(res.HCPC$desc.var$test.chi2)# VARIABLES SIGNIFICATIVAS

p.valuedat$adjusted.p <- p.adjust(p.valuedat$p.value, method = "bonferroni")

p.valuedat %>% filter(adjusted.p <=0.05) %>%  select(adjusted.p) %>% kbl()
```


```{r}
p.valuedat <- as.data.frame(res.HCPC$desc.var$category$`1`) # DESCRIPCIÓN CLUSTER 1

p.valuedat$adjusted.p <- p.adjust(p.valuedat$p.value, method = "bonferroni")

p.valuedat %>% filter(adjusted.p <=0.05 & ((`Mod/Cla`) > Global)) %>%  select(adjusted.p) %>% kbl()
```

```{r}
p.valuedat <- as.data.frame(res.HCPC$desc.var$category$`2`) # CATEGORIZACIÓN CLUSTER 2

p.valuedat$adjusted.p <- p.adjust(p.valuedat$p.value, method = "bonferroni")

p.valuedat %>% filter(adjusted.p <=0.05 & ((`Mod/Cla`) > Global)) %>%  select(adjusted.p) %>% kbl()
```

```{r}
p.valuedat <- as.data.frame(res.HCPC$desc.var$category$`3`) # CARACTERIZACIÓN CLUSTER 3

p.valuedat$adjusted.p <- p.adjust(p.valuedat$p.value, method = "bonferroni")

p.valuedat %>% filter((adjusted.p <=0.05 & ((`Mod/Cla`) >= Global)))  %>%  select(adjusted.p) %>% kbl()
```
## 2.3. Análisis 3: Los PF en VIGE y las actitudes punitivas

```{r}
res.MCA<-MCA(an3,ncp=Inf ,graph=FALSE)
res.HCPC<-HCPC(res.MCA,nb.clust=3,consol=TRUE,graph=FALSE)
plot.HCPC(res.HCPC,choice='tree',title='Hierarchical tree')
plot.HCPC(res.HCPC,choice='map',draw.tree=FALSE,title='Factor map')
plot.HCPC(res.HCPC,choice='3D.map',ind.names=FALSE,centers.plot=FALSE,angle=60,title='Hierarchical tree on the factor map')
```
```{r}
p.valuedat <- as.data.frame(res.HCPC$desc.var$test.chi2) # VARIABLES SIGNIFICATIVAS

p.valuedat$adjusted.p.val <- p.adjust(p.valuedat$p.value, method = "bonferroni")

p.valuedat %>% filter(adjusted.p.val <=0.05) %>% select(adjusted.p.val) %>% kbl()
```

```{r}
p.valuedat <- as.data.frame(res.HCPC$desc.var$test.chi2) # VARIABLES NO SIGNIFICATIVAS

p.valuedat$adjusted.p.val <- p.adjust(p.valuedat$p.value, method = "bonferroni")

p.valuedat %>% filter(!adjusted.p.val <=0.05) %>% select(adjusted.p.val) %>% kbl()
```

```{r}
p.valuedat <- as.data.frame(res.HCPC$desc.var$category$`1`) # CARACTERIZACIÓN CLUSTER 1

p.valuedat$adjusted.p <- p.adjust(p.valuedat$p.value, method = "bonferroni")

p.valuedat %>% filter((adjusted.p <=0.05 & ((`Mod/Cla`) >= Global))) %>% select(adjusted.p) %>% kbl()
```

```{r}
p.valuedat <- as.data.frame(res.HCPC$desc.var$category$`2`) # CARACTERIZACIÓN CLUSTER 2

p.valuedat$adjusted.p <- p.adjust(p.valuedat$p.value, method = "bonferroni")

p.valuedat %>% filter((adjusted.p <=0.05 & ((`Mod/Cla`) >= Global))) %>% select(adjusted.p) %>% kbl()
```

```{r}
p.valuedat <- as.data.frame(res.HCPC$desc.var$category$`3`) # CARACTERIZACIÓN CLUSTER 3

p.valuedat$adjusted.p <- p.adjust(p.valuedat$p.value, method = "bonferroni")

p.valuedat %>% filter((adjusted.p <=0.05 & ((`Mod/Cla`) >= Global))) %>% select(adjusted.p) %>% kbl()
```

## 2.4. Análisis 4: Casos escenario relacionados con VIGE y las actitudes punitivas

```{r}
an3t <- an3

an3t$VIGEDiv <- as.factor(an3t$VIGEDiv)
an3t$Formacion <- as.factor(an3t$Formacion)
an4$VIGEReinPunt <- as.factor(an4$VIGEReinPunt)

levels(an3t$VIGEDiv)<- c("Incapacitadora", rep("No intrusiva",2), "Incapacitadora", rep("Rehabilitadora", 2), "No intrusiva", "Rehabilitadora")
levels(an3t$Formacion) <- c("Otros", "Criminología", "Derecho", "Otros", "Otros", "Otros", "Otros")

```
```{r}
an4t <- an4
levels(an4t$VIGEReinPunt) <- c("Incapacitadora", rep("No intrusiva",2), "Incapacitadora", rep("Rehabilitadora", 2), "No intrusiva", "Rehabilitadora")

```
```{r}
p1 <- chisq.test(table(an4t$VIGEReinPunt))
p11 <- as.data.frame(p1$observed, round(p1$residuals,3), p1$expected) %>% 
  rownames_to_column(var="Residuos") %>% 
  mutate(`Freq. Esperada` = (round(sum(`Freq`)/3,2)))

colnames(p11)<-c("Residuos", "Tipo de medida", "Freq. Observada", "Freq. Esperada")

p11 
  
```

```{r}
p2 <- chisq.test(table(an3t$VIGEDiv))
p22 <- as.data.frame(cbind(p2$observed, round(p2$expected,2), round(p2[["residuals"]],3))) %>% 
  rownames_to_column(var = "Tipo de medida")

colnames(p22)<-c("Tipo de medida", "Freq. Observada", "Freq. Esperada", "Residuos")

p22

```




## 2.5. Análisis 5: Actitudes puitivas y casos escenarios

Es un análisis adicional que permite conocer los patrones en los casos escenario. Por ejemplo, los que optan por la rehabilitación en un tipo de caso escenario, por qué medida optan en otros caso escenario?

Esto es para completar la información del análisis 3.

```{r}
res.MCA<-MCA(an4,ncp=Inf ,graph=FALSE)
res.HCPC<-HCPC(res.MCA,nb.clust=2,consol=TRUE,graph=FALSE)
plot.HCPC(res.HCPC,choice='tree',title='Hierarchical tree')
plot.HCPC(res.HCPC,choice='map',draw.tree=FALSE,title='Factor map')
plot.HCPC(res.HCPC,choice='3D.map',ind.names=FALSE,centers.plot=FALSE,angle=60,title='Hierarchical tree on the factor map')
```

```{r}
p.valuedat <- as.data.frame(res.HCPC$desc.var$test.chi2) # VARIABLES NO SIGNIFICATIVAS

p.valuedat$adjusted.p.val <- p.adjust(p.valuedat$p.value, method = "bonferroni")

p.valuedat %>% filter(!adjusted.p.val <=0.05) %>% select(adjusted.p.val) %>% kbl()
```

```{r}
p.valuedat <- as.data.frame(res.HCPC$desc.var$category$`1`) # CARACTERIZACIÓN CLUSTER 1

p.valuedat$adjusted.p <- p.adjust(p.valuedat$p.value, method = "bonferroni")

p.valuedat %>% filter((adjusted.p <=0.05 & ((`Mod/Cla`) >= Global))) %>%  select(adjusted.p) %>% kbl()
```


```{r}
p.valuedat <- as.data.frame(res.HCPC$desc.var$category$`2`) # CATAGEROIZACIÓN CLUSTER 2

p.valuedat$adjusted.p <- p.adjust(p.valuedat$p.value, method = "bonferroni")

p.valuedat %>% filter((adjusted.p <=0.05 & ((`Mod/Cla`) >= Global))) %>%  select(adjusted.p) %>% kbl()
```

Una cosa importante que se desprende de este último análisis és que aquéllos que optan por la rehabilitación, optan por ello en todos los casos escenarios, más o menos. También ha permitido ver que para el caso del clúster 1, se optaba por suspensión con programas cuando hay reincidencia y que los demás delitos en los que no había reincidencia se optaba por TBC's o mediación. Para el delito de VIAL y corrupción, no hay un consenso, probablemente porque no hay una respuesta sobrerrepresentada.

Por lo que respecta al clúster 2, nos permite ver como hay un grupo que sí que opta por respuestas punitivas y, relacionado con los demás análisis podríamos decir que son aquéllos que no tienen mucho conocimiento sobre la realidad criminal.
























